臺灣臺中地方法院刑事裁定
111年度聲字第1968號
聲  請  人  臺灣臺中地方檢察署檢察官
受  刑  人  李尚盈



上列聲請人因受刑人數罪併罰有二裁判以上，聲請定其應執行之
刑（111年度執聲字第1441號、111年度執字第1523號），本院裁
定如下：
    主    文
李尚盈犯如附表所示各罪所處之刑，應執行有期徒刑柒年肆月。
    理    由
一、聲請意旨略以：上開受刑人犯數罪，先後經判決確定如附表
    ，應依刑法第53條、第51條第5款，定應執行之刑，爰依刑
    事訴訟法第477條第1項之規定聲請裁定等語。
二、按數罪併罰，有2裁判以上者，依刑法第51條之規定，定其
    應執行之刑，刑法第53條定有明文。又數罪併罰，分別宣告
    其罪之刑，宣告多數有期徒刑者，於各刑中之最長期以上，
    各刑合併之刑期以下，定其刑期。但不得逾30年，刑法第51
    條第5 款亦定有明文。次按裁判確定前犯數罪者，併合處罰
    之。但有下列情形之一者，不在此限：㈠得易科罰金之罪與
    不得易科罰金之罪。㈡得易科罰金之罪與不得易服社會勞動
    之罪。㈢得易服社會勞動之罪與不得易科罰金之罪。㈣得易服
    社會勞動之罪與不得易服社會勞動之罪。前項但書情形，受
    刑人請求檢察官聲請定應執行刑者，依第51條規定定之，刑
    法第50條亦有明文。
三、經查，受刑人因違反槍砲彈藥刀械管制條例等案件，經本院
    先後判處如附表編號1至6所示之刑，均經確定在案；其中附
    表編號3、4所示之刑，業經原確定判決定應執行有期徒刑4
    年2月確定，及附表編號5、6所示之刑，業經原確定判決定
    應執行有期徒刑4月確定等情，有如附表編號1至6所示之判
    決及臺灣高等法院被告前案紀錄表在卷可查。又受刑人所犯
    如附表編號1、3、4所示之罪所處之刑，為不得易科罰金且
    不得易服社會勞動，如附表編號2、5、6所示之罪所處之刑
    ，則不得易科罰金，然得易服社會勞動，屬於刑法第50條第
    1項但書之情形，原不得併合處罰。惟聲請人既係依同法第5
    0條第2項規定，經受刑人之請求，向本院提出定應執行刑之
    聲請，有受刑人簽名並蓋指印之臺灣臺中地方檢察署刑法第
    50條第1項但書案件是否請求定應執行刑調查表1份附卷足稽
    ，則聲請人提出本件聲請於法有據。茲檢察官聲請定其應執
    行之刑，本院審認核屬正當，並衡酌受刑人所犯各罪之犯罪
    類型、行為態樣、手段、動機、侵害法益種類、責任非難程
    度，以及本院函詢受刑人對本件定應執行刑案件之意見，受
    刑人回覆表示請從輕量刑等情，有本院陳述意見表在卷可稽
    ，而為整體評價後，定其應執行之刑如主文所示。至如附表
    編號1所示之罪所處併科罰金部分，因附表編號2至6所示他
    罪並無宣告其他罰金刑，自不在本件定執行刑之列，附此說
    明。
四、依刑事訴訟法第477條第1項，刑法第50條第2項、第53條、
    第51條第5款，裁定如主文。
中　　華　　民　　國　　111 　年　　7 　　月　　26　　日
                  刑事第十七庭  法  官  孫藝娜
上正本證明與原本無異。
如不服本裁定，應於送達後五日內，向本院提出抗告狀。
                                書記官  黃詩涵
中　　華　　民　　國　　111 　年　　7 　　月　　26　　日
附表：
編           號  1 2 3 罪           名  槍砲彈藥刀械管制條例 藥事法 毒品危害防制條例 宣     告    刑  有期徒刑3年4月，併科罰金新臺幣5萬元 有期徒刑2月 有期徒刑3年8月 犯  罪  日   期  108年8、9月間某日起，至109年5月28日 為警查獲止 109年5月26日至27日間某時 109年6月12日 偵查(自訴)機關年   度   案  號  臺灣臺中地方檢察署109年度偵字第18281號 臺灣臺中地方檢察署109年度偵字第16739號 臺灣臺中地方檢察署109年度偵字第23096號等  最   後 事 實審 法    院 臺灣高等法院臺中分院 臺灣臺中地方法院 臺灣高等法院臺中分院  案    號 110年度上訴字第1630號 110年度簡上字第196號 110年度上訴字第245號  判    決 日    期 110年11月4日 110年12月28日 110年12月2日 確  定判   決 法    院 臺灣高等法院臺中分院 臺灣臺中地方法院 臺灣高等法院臺中分院  案    號 110年度上訴字第1630號 110年度簡上字第196號 110年度上訴字第245號  判    決 確定日期 110年12月6日 110年12月28日 111年1月3日 是否為得易科罰金/易服社會勞動之案件  否 不得易科罰金/得易服社會勞動 否 備          註  臺灣臺中地方檢察署111年度執字第233號 臺灣臺中地方檢察署111年度執字第1486號 臺灣臺中地方檢察署111年度執字第1522號（編號3、4應執行有期徒刑4年2月） 

編           號  4 5 6 罪           名  毒品危害防制條例 藥事法 藥事法 宣     告    刑  有期徒刑3年8月 有期徒刑3月 有期徒刑3月 犯  罪  日   期  109年6月12日 109年6月12日 109年7月27日 偵查(自訴)機關年   度   案  號  臺灣臺中地方檢察署109年度偵字第23096號等 臺灣臺中地方檢察署109年度偵字第23096號等 臺灣臺中地方檢察署109年度偵字第23096號等  最   後 事 實審 法    院 臺灣高等法院臺中分院 臺灣臺中地方法院 臺灣臺中地方法院  案    號 110年度上訴字第245號 109年度訴字第2359號 109年度訴字第2359號  判    決 日    期 110年12月2日 109年11月26日 109年11月26日 確  定判   決 法    院 臺灣高等法院臺中分院 臺灣臺中地方法院 臺灣臺中地方法院  案    號 110年度上訴字第245號 109年度訴字第2359號 109年度訴字第2359號  判    決 確定日期 111年1月3日 110年4月22日（撤回上訴） 110年4月22日（撤回上訴） 是否為得易科罰金/易服社會勞動之案件  否 不得易科罰金/得易服社會勞動 不得易科罰金/得易服社會勞動 備          註  臺灣臺中地方檢察署111年度執字第1522號（編號3、4應執行有期徒刑4年2月） 臺灣臺中地方檢察署111年度執字第1523號（編號5、6應執行有期徒刑4月）